【裁判字號】    89,聲再,628
【裁判日期】    891228
【裁判案由】    聲請再審
【裁判全文】
台灣高等法院刑事裁定                            八十九年度聲再字第六二八號
    再審聲請人
    即受判決人  甲○○
右列聲請人因妨害公務案件，對於本院八十三年度上訴字第一四一七號，中華民國八
十三年四月十五日確定判決（台灣宜蘭地方法院八十二年度易字第一一九四號，八十
二年度偵字第三一四五號），聲請再審，本院裁定如左：
    主  文
再審之聲請駁回。
    理  由
一、聲請意旨略以：民國八十二年八月十四日鎮公所人員欲強制拖離呂金松、林陳招
    治之流動小攤販時，被告出面將呂金松之子李勝義、呂明倫二人拖上攤架角落，
    怕其摔倒，羅東鎮前鎮長陳國賢與聲請人素有舊隙，竟以此為由，將聲請人以妨
    害公務罪名移送地檢署偵辦，而生本案。又原確定判決論聲請人以妨害公務罪之
    另一事實，係認聲請人曾出言表示「我繩子都準備好了，準備把四個孩子綁在攤
    子上，你們要吊，讓你們吊」、「你們還不走開妨礙做生意，等下我拿熱湯潑你
    們」等情。惟本案尚有證人呂金松、未蒙原審訊問；又關於證人游天倫、劉坤和
    ，原審僅憑聲請人就曾以繩子纏繞小孩約一分鐘之情已為自白，即認該二證人無
    訊問之必要，顯然違法；另證人張文龍於一審所為之證言，原審未敘明理由，即
    未予採酌，亦有未合，再者案發當天照相之經過及時間，可傳訊羅東鎮公所照相
    人員蔡德昌到庭說明，爰依刑事訴訟法第四百二十條第一項第六款之規定，聲請
    再審。
二、按刑事訴訟法第四百二十條第一項第六款所謂發現新證據，係指該項證據事實審
    法院於判決前因未經發現，不及調查斟酌，至其後始行發見者而言，若判決前已
    經當事人提出或聲請調查之證據，經原法院捨棄不採者，即非該條款所謂發見之
    新證據，而所謂確實證據，係指該項證據之本體顯然足為被告有利之判決，不須
    經過調查者而言，如果證據之真偽尚待調查，即與確實證據之意義不符；故抗告
    人聲請再審，係請求傳訊證人，既非判決後發現之新證據，而為抗告人於判決前
    所明知，又非不須調查之確實新證據，自不能謂為有再審理由（最高法院十九年
    抗字第八號、二十八年抗字第八號、四十一年台抗字第一號等判例意旨參照）。
三、本件聲請人據以主張發現確實之新證據而有上開規定之再審事由，乃係指證人呂
    金松、游天倫、劉坤和、張文龍及蔡德昌尚待訊問。惟聲請人所舉上開證人均係
    聲請人於原確定判決前所明知，並非於判決前未經發現而不及調查者，且「證人
    」並非以人為證據，而係以證人所為之證言為證據，證人將為如何之供述，苟未
    經調查訊問，徒據該證人（即證據本體）尚無從據以為有利於聲請人之認定，揆
    諸前揭說明，該等證人即非得據以聲請再審之確實之新證據。況該等證人中游天
    倫、劉坤和業據原確定判決詳具理由敘明彼等並無再予傳訊之必要，顯已經原確
    定判決法院依調查事證之結果斟酌取捨而予捨棄不採者，依首開說明，亦顯非得
    聲請再審之新證據，是本件再審為無理由，應予駁回。
據上論斷，應依刑事訴訟法第四百三十四條第一項裁定如主文。
中    華    民    國      八十九      年    十二      月      二十八    日
                              台灣高等法院刑事第十六庭
                                  審判長法  官    許  增  男
                                        法  官    黃  鴻  昌
                                        法  官    蔡  彩  貞
右正本證明與原本無異。
不得抗告。
                  書記官    張  淑  芬
中    華    民    國    八十九    年      十二      月      二十九      日


司法院資訊處製作；財團法人民間司法改革基金會備份。
